【裁判字號】    99,訴,422
【裁判日期】    990325
【裁判案由】    毒品危害防制條例
【裁判全文】
臺灣板橋地方法院刑事判決               99年度訴字第422號
公  訴  人  臺灣板橋地方法院檢察署檢察官
被      告  甲○○
上列被告因違反毒品危害防制條例案件，經檢察官提起公訴（99
年度毒偵字第518 號），被告於準備程序中就被訴事實為有罪之
陳述，經本院合議庭裁定改以簡式審判程序審理，判決如下：
    主  文
甲○○施用第一級毒品，累犯，處有期徒刑捌月。
    事  實
一、甲○○前於(1)民國81年間因違反麻醉藥品管理條例等案件，
    經臺灣高等法院臺南分院以81年度上訴字第1606號判處應執
    行有期徒刑3 年6 月確定。(2)於82年間因煙毒等案件，經臺
    灣雲林地方法院以82年度訴字第551 號判處應執行有期徒刑
    3 年6 月確定，與(1)案接續執行，於84年11月10日因縮短刑
    期假釋出監（嗣經撤銷假釋，殘餘刑期有期徒刑4 年5 月又
    21日）。(3)再於89年因竊盜案件，經臺灣高等法院以90年度
    上易字第1594號判處有期徒刑6 月確定。(4)復於90年間因竊
    盜案件，經臺灣臺北地方法院以90年度易字第1287號判處有
    期徒刑8 月，與上開(3)案復經臺灣臺北地方法院以91年度聲
    字第898 號裁定應執行有期徒刑1 年確定，並與上開(1)、(2)
    案之殘刑接續執行，嗣於95年10月13日因縮短刑期執行完畢
    。
二、甲○○又於97年間因施用毒品案件，經本院以97年度毒聲字
    第875 號裁定送觀察、勒戒，由臺灣高等法院以97年度毒抗
    字第263 號裁定駁回抗告確定，再因認有繼續施用毒品傾向
    ，復經本院以97年度毒聲字第1477號裁定令入戒治處所施以
    強制戒治，嗣經執行6 個月以上後，認已無繼續強制戒治之
    必要，於98年3 月2 日釋放出所，並由臺灣板橋地方法院檢
    察署檢察官於98年3 月10日以98年度戒毒偵字第196 號為不
    起訴處分確定。詎仍不知戒除毒癮，竟於觀察勒戒、強制戒
    治執行完畢釋放後5 年內，基於施用第一級毒品海洛因之犯
    意，於98年11月6 日中午某時，在臺北市萬華區某處（起訴
    書略載時間及地點部分，應予更正），以將海洛因摻入香菸
    內點燃吸食煙霧之方式施用第一級毒品海洛因1 次，嗣於98
    年11月8 日22時許，在臺北縣板橋市○○路26巷36號前，因
    形跡可疑為警盤查後，徵其同意採尿送驗後，檢驗結果呈嗎
    啡陽性反應，始悉上情。
三、案經臺北縣政府警察局海山分局報告臺灣板橋地方法院檢察
    署檢察官偵查起訴。
    理  由
一、本案被告甲○○所犯為死刑、無期徒刑或最輕本刑為3 年以
    上有期徒刑以外之罪，其於準備程序中就被訴事實為有罪之
    陳述，經法官告知簡式審判程序之旨，並聽取公訴人之意見
    後，依刑事訴訟法第273 條之1 第1 項規定，裁定由受命法
    官獨任進行簡式審判程序，合先敘明。
二、上開事實，業據被告甲○○於本院審理時坦承不諱，且被告
    為警查獲時採尿送驗結果，呈嗎啡（即海洛因水解後之反應
    ）之陽性反應，有臺北縣政府警察局海山分局毒品案件尿液
    檢體編號及姓名對照表、臺灣檢驗科技股份有限公司98年12
    月9 日UL/2009/B0653 號濫用藥物檢驗報告1 紙在卷可證。
    上述鑑驗結果，係檢驗機關本於專業知識及以精密儀器或科
    學檢驗方法所得之結論，自可憑信，足見被告自白與事實相
    符，堪以採信。又被告前於97年間因施用毒品案件，經本院
    以97年度毒聲字第875 號裁定送觀察、勒戒，由臺灣高等法
    院以97年度毒抗字第263 號裁定駁回抗告確定，再因認有繼
    續施用毒品傾向，復經本院以97年度毒聲字第1477號裁定令
    入戒治處所施以強制戒治，嗣經執行6 個月以上後，認已無
    繼續強制戒治之必要，於98年3 月2 日釋放出所，並由臺灣
    板橋地方法院檢察署檢察官於98年3 月10日以98年度戒毒偵
    字第196 號為不起訴處分確定，此有臺灣板橋地方法院檢察
    署刑案資料查註紀錄表及臺灣高等法院被告前案紀錄表各1
    份在卷可參。從而，本件事證明確，被告經觀察勒戒、強制
    戒治執行完畢釋放後，5 年內再犯本件施用毒品之犯行堪予
    認定。
三、查海洛因屬毒品危害防制條例第2 條第2 項第1 款所稱之第
    一級毒品，不得持有、施用，被告甲○○竟持以施用，核其
    所為，係犯同條例第10條第1 項之施用第一級毒品罪。其施
    用前持有海洛因之低度行為，應為施用之高度行為所吸收，
    不另論罪。查被告前有如事實欄所示之科刑及執行情形，有
    臺灣高等法院被告前案紀錄表1 份附卷足憑，其於刑之執行
    完畢後5 年內，故意再犯本件有期徒刑之罪，為累犯，應依
    法加重其刑。爰審酌被告素行非佳，此有卷附之臺灣高等法
    院被告前案紀錄表1 份可參，其經觀察勒戒及刑事科刑處罰
    後，仍未能戒除毒癮，顯見其無戒毒悔改之意，惟念其施用
    毒品之次數僅1 次，犯罪後坦認犯行，態度尚稱良好等一切
    情狀，量處如主文所示之刑。
據上論斷，應依刑事訴訟法第273 條之1 第1 項、第299 條第1
項前段，毒品危害防制條例第10條第1 項，刑法第11條前段、第
47條第1 項，判決如主文。
本案經檢察官陳豐年到庭執行職務。
中    華    民    國    99    年    3     月    25    日
                  刑事第十一庭  法  官  陳海寧
以上正本證明與原本無異。
如不服本判決應於收受本判決送達後10日內向本院提出上訴書狀
，其未敘述上訴理由者，並得於提起上訴後10日內向本院補提理
由書狀（均須按他造當事人之人數附繕本）「切勿逕送上級法院
」。
                                書記官  馮得弟
中    華    民    國    99    年    3     月    25    日
附錄本案論罪科刑法條
毒品危害防制條例第10條
施用第一級毒品者，處 6 月以上 5 年以下有期徒刑。
施用第二級毒品者，處 3 年以下有期徒刑。

司法院資訊處製作；財團法人民間司法改革基金會備份。
